臺灣高雄地方法院交通事件裁定　　　 100年度交聲字第1701號
原處分機關　交通部公路總局高雄區監理所
異　議　人　林佳盈
即受處分人
上列受處分人因違反道路交通管理處罰條例案件，對於交通部公
路總局高雄區監理所100 年7 月13日所為之處分（原處分案號：
高監自裁字第裁80-B00000000號），聲明異議，本院裁定如下：
    主  文
異議駁回。
    理  由
一、原處分意旨略以：異議人即受處分人林佳盈於民國100年6月
    18日下午2 時43分許，將車牌號碼WQ-2857 號自用小客車（
    下稱系爭汽車），停放於高雄市新興區○○○路113 號前設
    有禁止停車黃色標線之路段，經高雄市政府警察局交通大隊
    拍照後逕行舉發，爰依道路交通管理處罰條例第56條第1 項
    第4 款規定，裁處異議人罰鍰新臺幣（下同）900 元等語。
二、異議意旨則以：當日因系爭汽車發生煞車故障，為免行駛於
    道路上發生危險，異議人乃緊急將系爭汽車停靠在上開地點
    ，並通知保養廠人員前來修理，惟因電話佔線且無法取得故
    障標誌，乃轉向鄰近之材料行求助，未料就在與材料行老闆
    討論之3 分鐘左右時間，發現系爭汽車已遭拖吊，原處分機
    關未予詳查異議人於上開時地停車之緣由，即遽為本件裁處
    ，尚有未當，為此請求撤銷原處分等語。
三、按汽車駕駛人停車時，在設有禁止停車標誌、標線之處所停
    車者，處600 元以上1,200 元以下之罰鍰，道路交通管理處
    罰條例第56條第1 項第4 款定有明文。次按設有禁止停車標
    誌、標線之處所不得停車；黃實線，設於路側，用以禁止停
    車，道路交通安全規則第112 條第1 項第4 款、道路交通標
    誌標線號誌設置規則第149 條第4 款前段分別有所明定。又
    按「臨時停車」係指車輛因上、下人、客，裝卸物品，其引
    擎未熄火，停止時間未滿3 分鐘，保持立即行駛之狀態；「
    停車」係指車輛停放於道路兩側或停車場所，而不立即行駛
    ，道路交通管理處罰條例第3 條第9 款、第10款復有明文。
四、經查：
  (一)系爭汽車於100年6月18日下午2 時43分許，停放於高雄市新
    興區○○○路113 號前設有禁止停車黃色標線之路段，經高
    雄市政府警察局交通大隊拍照後逕行舉發等情，有高雄市政
    府警察局舉發違反道路交通管理事件通知單、交通部公路總
    局高雄區監理所高監自裁字第裁80-B00000000 號裁決書各1
    紙及逕行舉發採證照片7張在卷可稽（見本院卷第3、15至16
    頁），上開事實自先堪認定。
  (二)異議人雖以前開情詞置辯，惟查，本件異議人遭舉發違規之
    地點確實繪有黃色標線，為禁止停車之路段，然異議人仍將
    系爭汽車停放於該處，駕駛座及乘客座均無人，該車並處於
    引擎熄火而未保持立即行駛之狀態等情，有高雄市政府警察
    局交通警察大隊100 年11月16日高市警交執字第1000042502
    號函及上開採證照片附卷可參（見本院卷第16、25頁），是
    異議人並未採取臨時停車之方式，而係將系爭汽車直接停放
    在禁止停車之黃線上，已為法所不許；又異議人雖辯稱其係
    因系爭汽車故障無法繼續行駛，始將之停放於舉發地點，並
    提出維修清單、估價單、統一發票等件為憑，惟按「汽車發
    生故障不能行駛，應即設法移置於無礙交通之處。該故障車
    輛在未移置前或移置後均應豎立車輛故障標誌。該標誌在行
    車時速40公里之路段，應豎立於車身後方5 公尺至30公尺之
    路面上，在行車時速逾40公里之路段，應豎立於車身後方30
    公尺至100 公尺之路面上，交通擁擠之路段，應懸掛於車身
    之後部。車前適當位置得視需要設置，車輛駛離現場時，應
    即拆除。」道路交通安全規則第112條第1項第12款復有明文
    ，縱異議人前開所辯因系爭汽車故障始將該車移至舉發地點
    乙情屬實，惟於汽車發生故障時，理應按上開規定將之移置
    於無礙交通之處，並設置車輛故障標誌，異議人為領有合法
    駕駛執照之人，對此規定自不能諉為不知，然本件異議人逕
    將系爭汽車移置於黃線上，參諸黃線繪製之目的既在禁止停
    車，且實際上亦因系爭汽車之停放而有阻礙他人住家出入之
    情事，此觀上開採證照片自明，顯見系爭汽車所移置之地點
    並非無礙交通之處，況該車停放於現場時復未豎立故障標誌
    等情，亦有高雄市政府警察局交通警察大隊之前開函文及上
    揭採證照片足憑，則異議人並未依照上揭道路交通安全規則
    第112 條第1 項第12款之規定辦理，逕將系爭汽車停放於舉
    發地點之黃線上，不僅有礙交通，復因未依法豎立故障標誌
    而無法使執法人員得知該車確有故障之情，自難作為於禁止
    停車之黃線處停車之正當化理由。從而異議人上開所辯，自
    不足為據。
五、綜上，異議人確有在舉發時地於在設有禁行停車標線之處所
    停車之違規行為，原處分機關依前開道路交通管理處罰條例
    第56條第1項第4款之規定，裁處異議人罰鍰900 元，於法並
    無違誤，本件異議人聲明異議，為無理由，自應予以駁回。
據上論斷，應依道路交通事件處理辦法第18條，裁定如主文。
中    華    民    國   100    年    11    月    30    日
                  交通法庭  法  官  許勻睿
以上正本證明與原本無異。
如不服本裁定，應於收受送達後5 日內向本院提出抗告狀。
中    華    民    國   100    年    12    月     1    日
                            書記官  王芷鈴